臺灣高雄地方法院刑事判決　　　　　　　　　　　　　九十一年度易緝字第六六號
　　公　訴　人　臺灣高雄地方法院檢察署檢察官
　　被　　　告　甲○○
右列被告因贓物等案件，經檢察官提起公訴（八十九年度偵字第一一三四七號、九十
年度偵字第九四六號），本院判決如左：
    主  文
甲○○收受贓物，處有期徒刑伍月，扣案之鑰匙貳支沒收；又偽造署押，足以生損害
於公眾及他人，累犯，處有期徒刑柒月，如附表所示文件上偽造「朱奕翰」之簽名及
指印沒收；應執行有期徒刑拾月，扣案之鑰匙貳支，另如附表所示文件上偽造「朱奕
翰」之簽名及指印，均沒收。
甲○○被訴未經許可於夜間、公共場所、結夥攜帶武士刀部分無罪。
    事  實
一、甲○○前曾於民國八十八年二月間因贓物案件，經臺灣高等法院高雄分院判處有
    期徒刑三月，在尚未執行前，於八十九年五月十四日下午許，甲○○明知侯琮揚
    （業經檢察官為不起訴處分確定）所騎用之ＫＳＩ─四六八號重機車係他人失竊
    之贓車（為劉月卿所有，於八十九年五月十日十二時許，在高雄市○○街一三三
    巷八號前失竊），竟仍在高雄縣鳳山市○○○路六十四巷十三弄二號（起訴書誤
    載為高雄市○鎮區○○街一三三巷八號前）侯琮揚住處前，收受該贓車留供己用
    。嗣於八十九年五月十七日二十一時許，在高雄市苓雅區○○○路新高保齡球館
    前經警查獲，並扣得其所有供該贓車所用之鑰匙二支。
二、嗣甲○○前開案件於八十九年五月三十一日易科罰金執行完畢後，仍不知悔改，
    且為逃避其於八十九年九月三十日，因所犯竊盜案件經本院判處有期徒刑一年確
    定之執行，竟於八十九年十二月十一日二十三時四十分許，與同案少年季○○共
    同持有疑似武士刀（另為無罪之諭知，理由詳後述）及藍波刀之行為，經警查獲
    時，竟背誦其友人「朱奕翰」之名義應訊，接續在附表所載之高雄市政府警察局
    三民第二分局偵訊筆錄、查獲刑事案件移辦單、逕行逮捕通知書、權利告知書及
    臺灣高雄地方法院檢察署訊問筆錄等文件上偽造「朱奕翰」各如附表所示數量之
    簽名及指印，足以生損害於司法機關偵查案件之正確性及朱奕翰。
二、案經高雄市政府警察局苓雅分局、三民第二分局分別報請臺灣高雄地方法院檢察
    署檢察官偵查起訴。
    理  由
甲、有罪部分：
一、贓物部分：訊據被告甲○○對其確有於前揭時地收受侯琮揚所交付之ＫＳＩ─四
    六八號重機車之事實均坦承不諱，並有扣案之鑰匙二支供佐，而該部ＫＳＩ─四
    六八號重機車，係被害人劉月卿所有，於八十九年五月十日十二時許，在高雄市
    前鎮區○○街一三三巷八號前失竊之事實，復經證人即劉月卿之弟劉偉雄於警訊
    中證述屬實，並有車輛失竊電腦查詢單及贓物認領保管收據在卷可憑，足證其自
    白之情詞，自屬有據，應堪採信。
二、偽造署押部分：訊之被告甲○○對其確曾於八十九年十二月十日因與少年季○○
    共同持有疑似武士刀及藍波刀犯行後，假冒「朱奕翰」名義應訊並偽造「朱奕翰
    」簽名及捺指印之事實亦供承無訛，並有其所偽造「朱奕翰」簽名及指印之高雄
    市政府警察局三民第二分局偵訊筆錄、查獲刑事案件移辦單、逕行逮捕通知書、
    權利告知書及臺灣高雄地方法院檢察署訊問筆錄等文件在卷可憑。故本案事證明
    確，被告收受贓物及偽造署押之犯行，均堪認定。
三、被告於附表所載之偵訊筆錄、查獲刑事案件移辦單、逕行逮捕通知書、權利告知
    書及訊問筆錄等文件上偽造「朱奕翰」簽名及指印之行為，足以生損害於司法機
    關偵查案件之正確性及朱奕翰，核此部分所為，係犯刑法第二百十七條第一項之
    偽造署押罪；又其收受劉月卿所失竊機車之行為，係另犯同法第三百四十九條第
    一項之收受贓物罪。被告所犯上開二罪間，犯意各別，行為互異，且觸犯構成要
    件不同之罪，應予分論併罰。被告於八十九年十二月十日二十三時四十分許經警
    查獲時，雖多次於附表所載之高雄市政府警察局三民第二分局偵訊筆錄、權利告
    知書、逕行逮捕通知書、刑事案件移辦單及臺灣高雄地方法院檢察署訊問筆錄等
    文件上偽造「朱奕翰」之署押，惟揆其本意，係為避免受有期徒刑之執行及當次
    犯罪嫌疑被追訴之考量下所為，顯見被告係以接續之意思，於密接時間、地點，
    持續侵害同一法益，故其多次犯行係屬接續犯，為單純一罪。被告前曾於八十八
    年二月間因贓物案件，經臺灣高等法院高雄分院判處有期三月，於八十九年五月
    三十一日執行完畢，此有臺灣高雄地方法院檢察署刑案資料查註紀錄表在卷足按
    ，且經本院調取該署八十九年度執緝字第八六○號執行卷宗核閱屬實，其於有期
    徒刑之執行完畢後，五年內再犯上開最重本刑為有期徒刑以上之偽造署押罪，為
    累犯，應依刑法第四十七條之規定，加重其刑。爰審酌被告前有多次竊盜及贓物
    罪之犯行，仍未因此獲取教訓，履次再犯惡性非輕；另假冒其友人朱奕翰名義應
    訊，偽造朱奕翰署押，不僅損及朱奕翰權益，且亦有害於司法機關偵查案件之正
    確性；惟念其犯後坦承犯行，深表悔意，態度尚佳等一切情狀，量處如主文所示
    之刑，並定其應執行刑，藉資懲儆。扣案之機車鑰匙二支，係被告所有，且用以
    供其收受占有贓物所用之物，業據被告陳明在卷，爰依刑法第三十八條第一項第
    二款之規定，併予宣告沒收。至於如附表所示之偵訊筆錄、查獲刑事案件移辦單
    、逕行逮補通知書、權利告知書及訊問筆錄等文件上偽造之「朱奕翰」簽名及指
    印，應依刑法第二百十九條規定，均併予宣告沒收。
乙、無罪部分：
一、公訴意旨略以：被告甲○○於八十九年十二月十日二十三時四十分許夜間，受不
    詳年籍綽號「旺仔」之人召集至高雄市三民區正忠四一九巷內公共場所集合，準
    備尋仇打架，並由「旺仔」在現場分發武士刀及藍波刀，由「旺仔」自持武士刀
    一支，少年季○○持武士刀一支，被告甲○○則持藍波刀，嗣經警查獲，並扣得
    上開武士刀及藍波刀各一支，因而認為被告甲○○上開共同持有武士刀之行為，
    涉犯槍砲彈藥刀械管制條例第十五條之未經許可於夜間、公共場所、結夥攜帶武
    士刀之罪嫌云云。
二、按犯罪事實應依證據認定之，無證據不得推定其犯罪事實；又不能證明被告犯罪
    者，應諭知無罪之判決，刑事訴訟法第一百五十四條、第三百零一條第一項分別
    定有明文。次按認定不利於被告之事實，須依積極證據，苟積極證據不足為不利
    於被告事實之認定，即應為有利於被告之認定，更不必有何有利之證據。最高法
    院著有三十年上字第八一六號判例足資參照。再槍砲彈藥刀械管制條例所稱之刀
    械，係指武士刀等如附圖例式及其他經中央主管機關公告查禁，非供正當使用具
    有殺傷力之刀械，同條例第四條第三款定有明文。
三、本件公訴意旨前開論述之犯罪事實，固有武士刀一把扣案可憑，惟上開扣案之疑
    似武士刀者，刀柄長二十二‧六公分、刀刃長七十二‧四公分，單刃未開鋒，未
    符合查禁公告武士刀等十五種刀械要件與圖例說明，認定非管制刀械，此有高雄
    市政府於九十年三月三十日以九十高市府警保字第一一七八六號函及附件之照片
    二幀在卷可憑。足證公訴人認上開扣案之疑似武士刀者，係屬公告查禁之武士刀
    云云，即有未合。故本件公訴人所舉之證據，不足以證明被告確有違反槍砲彈藥
    刀械管制條例第十五條之罪，此外本院復查無其他積極證據，足資證明被告甲○
    ○確有如公訴意旨論述之犯行屬實，揆諸前開說明，不能證明被告犯罪，依法自
    應為無罪之諭知。
據上論斷，應依刑事訴訟法第二百九十九條第一項前段、第三百零一條第一項、刑法
第三百四十九條第一項、第二百十七條第一項、第二百十九條、第五十一條第五款、
第三十八條第一項第二款、第四十七條，罰金罰鍰提高標準條例第一條前段，判決如
主文。
中      華      民        國        九十一      年    五    月   十五   日
                                    臺灣高雄地方法院刑事第二庭
                                          法  官    李代昌
右正本證明與原本無異。
如不服本判決，應於判決送達後十日內，向本院提出上訴狀。
                                          書記官    吳月華
中      華      民        國        九十一      年    五    月   十七   日
附錄本判決論罪科刑適用法條
中華民國刑法第三百四十九條
收受贓物者，處三年以下有期徒刑、拘役或五百元以下罰金。
搬運、寄藏、故買贓物或為牙保者，處五年以下有期徒刑、拘役或科或併
科一千元以下罰金。
因贓物變得之財物，以贓物論。
中華民國刑法第二百一十七條
 (偽造盜用印章印文或署押罪)
偽造印章、印文或署押，足以生損害於公眾或他人者，處三年以下有期徒
刑。
盜用印章、印文或署押，足以生損害於公眾或他人者，亦同。
附表：
┌──┬─────────────┬───────────┐
│編號│     文件名稱             │偽造朱奕翰之簽名、指印│
│    │                          │數量                  │
├──┼─────────────┼───────────┤
│ 一 │偵訊筆錄                  │簽名二枚、指印四枚    │
├──┼─────────────┼───────────┤
│ 二 │查獲刑事案件移辦單        │簽名二枚、指印二枚    │
├──┼─────────────┼───────────┤
│ 三 │逕行逮捕通知單            │簽名二枚、指印二枚    │
├──┼─────────────┼───────────┤
│ 四 │權利告知書                │簽名一枚、指印二枚    │
├──┼─────────────┼───────────┤
│ 五 │訊問筆錄                  │簽名一枚              │
└──┴─────────────┴───────────┘
